臺灣新竹地方法院民事簡易判決　　　　 94年度竹簡字第680號
原　　　告　新竹國際商業銀行股份有限公司
法定代理人　丙○○
訴訟代理人　乙○○
被　　　告　甲○○
　　　　　　　　　　　　2號
　　　　　　丁○○○○○○
上列當事人間請求返還消費借貸款事件，本院於民國94年9月29
日辯論終結，判決如下：
    主  文
被告應連帶給付原告新臺幣貳拾萬仟柒佰捌拾肆元，及其中
新臺幣貳拾壹萬陸仟伍佰壹拾柒元，自民國九十四年四月一日起
至清償日止，按日息萬分之五．四五計算之利息，暨自民國九十
四年四月一日起至清償日止，逾期六個月以內者，按上開利率百
分之十，逾期超過六個月以上者，按上開利率百分之二十計算之
違約金。
被告甲○○應給付原告新臺幣貳萬柒仟貳佰壹拾陸元，及其中新
臺幣貳萬伍仟貳佰零伍元，自民國九十四年四月一日起至清償日
止，按日息萬分之五．四五計算之利息，暨自民國九十四年四月
一日起至清償日止，逾期六個月以內者，按上開利率百分之十，
逾期超過六個月以上者，按上開利率百分之二十計算之違約金。
訴訟費用由被告甲○○負擔十分之一，餘由被告連帶負擔。
本判決第一、二項得假執行。
    事實及理由
一、事實摘要：
(一)、原告主張：被告甲○○於民國82年10月間邀同被告鄭琬蓉（
    原名鄭興北）擔任連帶保證人向原告申請辦理信用卡，被告
    甲○○並為被告鄭琬蓉辦理附卡使用，二人均與原告訂立信
    用卡申請書及約定條款，依上開約定，被告二人均同意依原
    告寄送之信用卡對帳單，所指定之日期及方式繳付帳款予原
    告，若逾期未繳，則視為全部到期，應就其全部應付帳款一
    次全數繳清，並自各筆帳款入帳日起，就該帳款按週年利率
    百分之19.8925（即日息萬分之5.45）計算遲延利息，及遲
    誤繳款期間在6個月以內者，按上開利率百分之10，遲誤繳
    款期間超過6個月之部分，則按上開利率百分之20計算之違
    約金，且連帶保證人並同意對申請人在持有原告信用卡期間
    發生之一切債務負連帶清償責任。詎被告甲○○至94年3月3
    1日止，尚欠預借現金、消費款總額新臺幣（下同）216,517
    元，逾期循環利息17,267元，合計233,784元之帳款未予繳
    納，依約定條款之規定，被告即喪失期限之利益，應將所欠
    帳款一次清償，惟屢經催討仍置之不理，而被告鄭琬蓉為連
    帶保證人，自應就被告甲○○前開所積欠之款項負連帶清償
    之責任，爰依消費借貸、連帶保證之法律關係及兩造信用卡
    契約之約定，訴請被告連帶給付如主文第1項所示之金額、
    利息及違約金。又被告甲○○另於89年3月間向原告申請辦
    理信用卡，並與原告訂立信用卡申請書及約定條款，依上開
    約定，被告甲○○同意依原告寄送之信用卡對帳單，所指定
    之日期及方式繳付帳款予原告，若逾期未繳，則視為全部到
    期，應就其全部應付帳款一次全數繳清，並自各筆帳款入帳
    日起，就該帳款按週年利率百分之19.892 5（即日息萬分之
    5.45）計算遲延利息，及遲誤繳款期間在6個月以內者，按
    上開利率百分之10，遲誤繳款期間超過6個月之部分，則按
    上開利率百分之20計算之違約金。詎被告甲○○至94年3月3
    1日止，尚欠預借現金、消費款總額25,205元，逾期循環利
    息2,011元，合計27,216元之帳款未予繳納，依約定條款之
    規定，被告即喪失期限之利益，應將所欠帳款一次清償，惟
    屢經催討仍置之不理，爰依消費借貸之法律關係及兩造信用
    卡契約之約定，訴請被告甲○○給付如主文第2項所示之金
    額、利息及違約金等語。
(二)、被告經合法通知，均未於言詞辯論期日到場，亦均未提出書
    狀作何聲明或陳述。
二、程序部分：
(一)、按當事人得以合意定第一審管轄法院，民事訴訟法第24條第
    1項前段定有明文，本件依兩造間信用卡約定條款第25條，
    兩造因本契約涉訟時，合意由本院為第一審管轄法院，本院
    自有管轄權。
(二)、又訴狀送達後，原告不得將原訴變更或追加他訴。但擴張或
    減縮應受判決事項之聲明者，不在此限，民事訴訟法第255
    條第1項第3款定有明文。查本件訴訟原告起訴時請求被告應
    給付261,000元及其中241,722元自94年4月1日起至清償日止
    ，按日息萬分之5.45計算之利息，暨自94年4月1日起至清償
    日止，逾期6個月以內者，按約定利率百分之10，逾期超過6
    個月者，按約定利率百分之20計付之違約金，嗣於94年9月1
    3日具狀更正訴之聲明為被告應連帶給付原告233,784元，及
　　其中216,517元，自94年4月1日起至清償日止，按日息萬分
  　之5.45計算之利息，暨自94年4月1日起至清償日止，逾期6
    個月以內者，按上開利率百分之10，逾期超過6個月以上者
    ，按上開利率百分之20計算之違約金；被告甲○○應給付原
    告27,216元，及其中25,205元，自94年4月1日起至清償日止
    ，按日息萬分之5.45計算之利息，暨自94年4月1日起至清償
    日止，逾期6個月以內者，按上開利率百分之10，逾期超過6
    個月以上者，按上開利率百分之20計算之違約金，此係屬減
    縮應受判決事項之聲明，核與前開規定相符，應予准許。
(三)、被告經合法通知，均未於言詞辯論期日到場，核無民事訴訟
    法第386條各款所列情形，爰依原告之聲請，准由其一造辯
    論而為判決。
三、實體部分：
(一)、查原告主張前揭之事實，業據其提出與其所述相符之信用卡
    申請書、信用卡約定條款、信用卡應收帳款主檔維護表、信
    用卡帳單明細表、信用卡額度調整作業查詢表、持卡人係戶
    查詢表、徵信資料卡等件為證，而被告二人迄均未到場爭執
    ，亦未提出任何有利於己之聲明、陳述或證據，以供本院審
    酌，自堪信原告之主張為真實。
(二)、從而，原告依消費借貸、連帶保證之法律關係及兩造信用卡
    契約之約定，訴請被告連帶給付如主文第1項所示之金額、
    利息及違約金，及依消費借貸之法律關係及兩造信用卡契約
    之約定，訴請被告甲○○給付如主文第2項所示之金額、利
    息及違約金，均無不合，應予准許。
四、本件係依民事訴訟法第427條第1項適用簡易訴訟程序所為被
    告敗訴之判決，應依職權宣告假執行。
五、據上論結，本件原告之訴為有理由，依民事訴訟法第 436條
    第2項、第385條第1項前段、第85條第2項、第389條第1項第
    3款，判決如主文。
中　　華　　民　　國　　94　　年　　9 　　月　　30　　日
                  新竹簡易庭    法　官　高敏俐
以上正本係照原本作成。
如對本判決上訴，須於判決送達後20日內向本院提出上訴狀。
中　　華　　民　　國　　94　　年　　9 　　月　　30　　日
                                書記官　洪木志
